【裁判字號】    97,訴,1873
【裁判日期】    980526
【裁判案由】    侵權行為損害賠償
【裁判全文】
臺灣高雄地方法院民事判決              97年度訴字第1873號
原      告  乙○○
                        之1
被      告  丁○○
            丙○○
上列當事人間侵權行為損害賠償事件，本院於民國98年5 月4 日
言詞辯論終結，判決如下：
    主    文
原告之訴及假執行之聲請均駁回。
訴訟費用由原告負擔。
    事實及理由
一、原告主張：伊與被告丁○○於民國76年間結婚迄今已21年，
    ，被告丙○○則為伊多年好友，情同姊妹。詎被告竟於83年
    間起即發生婚外性關係，丙○○並於95年7 月間告知上情，
    伊聽聞後甚感震驚，精神上遭受重大打擊幾近崩潰，曾有尋
    短念頭，致多次前往醫院接受精神治療。嗣後1 年餘期間，
    丙○○多次藉故尋釁啟爭，伊無法忍受，遂於97年初與丁○
    ○協議離婚。是被告間之通姦行為，侵害原告之夫妻身分法
    益甚明，並致原告精神上受有極大痛苦，爰依民法第184 條
    第1 項、第185 條第1 項、第195 條第1 項規定，提起本訴
    ，請求被告連帶賠償伊所受非財產上損害等情。並聲明：(一)
    被告應連帶給付原告新台幣（下同）1,000,000 元，及自起
    訴狀繕本送達翌日起至清償日止，按年息5%計算之利息。(二)
    願供擔保，請准宣告假執行。
二、被告抗辯方面：
  (一)丁○○辯稱：伊與丙○○交往已10餘年，交往期間有發生性
    關係，但伊認為不用負損害賠償責任，也沒有錢賠原告等語
    。並聲明：原告之訴駁回，如受不利判決願供擔保請准宣告
    免為假執行。
  (二)丙○○辯稱：伊未與丁○○發生性關係，伊曾對原告及丁○
    ○提出恐嚇、誹謗及公然侮辱之刑事告訴，故原告與丁○○
    聯手挾怨報復等語，並聲明：原告之訴駁回，如受不利判決
    願供擔保請准宣告免為假執行。
三、兩造不爭執之事項：
  (一)原告與丁○○原為夫妻關係，業於97年4 月18日離婚。
  (二)丙○○曾對丁○○提起恐嚇、誹謗之刑事告訴，經本院96年
    度簡上字第716 號刑事判決判處罪刑確定在案。
  (三)丙○○曾對原告提起公然侮辱之刑事告訴，經本院96年度簡
    字第4096號、96年度簡上字第862 號刑事判決判處罪刑確定
    在案。
四、兩造於審理中協商之爭點為：(一)被告有無共同侵害原告身分
    法益之行為？(二)原告請求非財產上損害1,000,000 元，有無
    理由？茲分述如下：
  (一)被告有無共同侵害原告身分法益之行為？
  1.按依民法第184條第1項前段規定，侵權行為以因故意或過失
    不法侵害他人權利為構成要件，故主張行為人應依該條項前
    段規定負侵權行為責任者，應就行為人有故意或過失之要件
    ，負舉證責任。
  2.原告主張被告間有通姦行為云云，無非係以：丙○○曾親口
    向伊坦承，並舉證人甲○○及戊○○到庭之證述為憑。惟查
    ：
  原告主張丙○○曾告知被告間有通姦之行為云云，為丙○○
    所否認，而原告未能舉出其他證據方法供本院調查以資認定
    ，自難憑原告單方之主張，即遽認丙○○確曾向原告坦認被
    告間有通姦行為。
  又參諸證人即丁○○之友人戊○○於本院審理時證稱：伊係
    因丁○○都帶丙○○一起出來唱歌、喝酒，所以才認識丙○
    ○。丁○○介紹丙○○時，就說他們兩個有在一起，所以伊
    就自動叫她大嫂。而且伊曾去過當時被告位在高雄市新光三
    越百貨後方，一心路上的租屋處喝酒。被告除了一起唱歌、
    喝酒，也常常一起出入，會勾肩搭背，走路時也會牽手。但
    是伊沒有看過被告接吻擁抱，也沒有看到被告在床上等語（
    見本院卷第79至81頁）；暨證人即丁○○友人甲○○於本院
    證述：丙○○是丁○○介紹認識，他只介紹說這位是胡小姐
    。但丁○○私底下曾向伊講說他與丙○○在一起。伊曾經與
    被告去過一心路住處，被告動作很親密，會勾肩搭背，走路
    曾牽手，但伊沒看過他們接吻（見本院卷第81至82頁）等語
    以觀，固指稱被告曾與證人一起在某租屋處喝酒及唱歌、被
    告曾勾肩搭背及牽手等，惟證人所證無非係：認識丙○○之
    經過，證人嗣後對丙○○之稱謂或被告間有勾肩搭背及走路
    牽手之行為，暨證人曾與被告共同前往某住處喝酒等情，此
    就一般普通朋友而言，或逾越應有之分際，然尚難據此遽認
    被告間確有通姦之性行為。
  另丁○○固證稱：丙○○在陰唇部位有一顆黑痣、乳房某側
    有一道小疤痕，以證明被告間確有性關係存在云云。惟丁○
    ○係原告之前配偶，曾與原告有長期的親密關係，倘參諸其
    與丙○○間存有刑事糾紛乙節以觀，則其所為不利於丙○○
    之證述，是否可採，已非無疑。況經本院徵得丙○○同意勘
    驗身體特徵後，當庭命由女法警帶至女性廁所勘驗結果，丙
    ○○身體上並無丁○○所指稱之前揭特徵等情，亦有本院98
    年2 月20日準備程序筆錄1 份（見本院卷第84至85頁）在卷
    可稽，益徵丁○○之證述不可採，自難資為有利於原告之認
    定。
  (二)原告請求非財產上損害1,000,000 元，有無理由？
    承前所述，本件原告所為上開舉證，既不足以證明被告間存
    有通姦之婚外性關係，自不得以妻之身分法益受侵害為由，
    訴請被告連帶賠償非財產之損害。
五、綜上，原告既不能舉證證明被告確有通姦之侵權行為，則其
    基於共同侵權行為法律關係，請求被告連帶給付1,000,000
    元及自起訴狀送達翌日起至清償日止，按年息5%計算之利息
    ，為無理由，應予駁回。
六、原告之訴既經駁回，其假執行之聲請亦失所附麗，應併予駁
    回。
七、因本案事證已臻明確，兩造其餘主張、陳述及所提之證據暨
    攻擊防禦方法，經本院審酌後，認均與本案判斷結果無影響
    ，毋庸再予一一審酌，附此敘明。
八、結論：本件原告之訴為無理由，依民事訴訟法第78條，判決
    如主文。
中    華    民    國    98    年    5     月    26    日
                  民事第五庭  審判長法  官  李昭彥
                                    法  官  洪榮家
                                    法  官  李育信
以上正本係照原本作成。
如不服本判決，應於送達後20日內，向本院提出上訴狀並表明上
訴理由，如於本判決送達前提起上訴者，應於判決送達後10日內
補提上訴理由書（須附繕本）。
中    華    民    國    98    年    5     月    26    日
                                    書記官  林玉珊


司法院資訊處製作；財團法人民間司法改革基金會備份。
